Minutes et répertoires du notaire Guillaume DANLOUX-DUMESNILS, 28 février 1821 - décembre 1830 (étude XXVIII)
Archives nationales
- Minutes de Guillaume DANLOUX-DUMESNILS, 28 février 1821 - décembre 1830; MC/ET/XXVIII/756 - MC/ET/XXVIII/839
  - Minutes. 1827, mars - avril, mars - avril 1827; MC/ET/XXVIII/811
    - Inventaire après décès de Marie Geneviève Savart, épouse d'Antoine Chicaneau, fabricant de papier peint, 232, rue du Faubourg-Saint-Antoine., 9 mars 1827; MC/ET/XXVIII/811
      Documents du Minutier central des notaires de Paris concernant l'histoire économique et sociale (1800-1830) [8556 actes], par Claude Pris, introduction et index revus, corrigés par le personnel du Minutier central, sous la direction d'Andrée Chauleur, Paris, Archives nationales, 1999, notice n° 2251 (instrument de recherche imprimé dématérialisé dont la version intégrale est accessible en ligne par la rubrique 'Autres instruments de recherche', voir contexte dans le Plan d’orientation général - Notaires de Paris, guides thématiques du Minutier).
      inventaire; Faubourg-Saint-Antoine (rue du); Chicaneau, Antoine; Savart, Marie Geneviève; papetier
    - Inventaire après décès de Marie Paule Houdaille, veuve de Martin Mussot, marchand de bois, 22, rue Daval., 13 mars 1827; MC/ET/XXVIII/811
      Documents du Minutier central des notaires de Paris concernant l'histoire économique et sociale (1800-1830) [8556 actes], par Claude Pris, introduction et index revus, corrigés par le personnel du Minutier central, sous la direction d'Andrée Chauleur, Paris, Archives nationales, 1999, notice n° 1419 (instrument de recherche imprimé dématérialisé dont la version intégrale est accessible en ligne par la rubrique 'Autres instruments de recherche', voir contexte dans le Plan d’orientation général - Notaires de Paris, guides thématiques du Minutier).
      inventaire; Daval (rue); Houdaille, Marie Paule; Mussot, Martin; négociant
    - Mariage d'Adrien Louis Moëssard, imprimeur en lettres, 8 bis, rue Furstemberg, avec Louise Anna Huart-Duparc, 22, rue Hautefeuille., 14 mars 1827; MC/ET/XXVIII/811
      Documents du Minutier central des notaires de Paris concernant l'histoire économique et sociale (1800-1830) [8556 actes], par Claude Pris, introduction et index revus, corrigés par le personnel du Minutier central, sous la direction d'Andrée Chauleur, Paris, Archives nationales, 1999, notice n° 2654 (instrument de recherche imprimé dématérialisé dont la version intégrale est accessible en ligne par la rubrique 'Autres instruments de recherche', voir contexte dans le Plan d’orientation général - Notaires de Paris, guides thématiques du Minutier).
      contrat de mariage; Furstemberg (rue de); Hautefeuille (rue); Huart-Duparc, Louise Anna; Moëssard, Adrien Louis; imprimeur
    - Inventaire après décès d'Élisabeth Clair, épouse de Jacques Gaspard Birckle, ébéniste, 9, rue Saint-Nicolas., 14 mars 1827; MC/ET/XXVIII/811
      Documents du Minutier central des notaires de Paris concernant l'histoire économique et sociale (1800-1830) [8556 actes], par Claude Pris, introduction et index revus, corrigés par le personnel du Minutier central, sous la direction d'Andrée Chauleur, Paris, Archives nationales, 1999, notice n° 1935 (instrument de recherche imprimé dématérialisé dont la version intégrale est accessible en ligne par la rubrique 'Autres instruments de recherche', voir contexte dans le Plan d’orientation général - Notaires de Paris, guides thématiques du Minutier).
      inventaire; Saint-Nicolas (rue); Birckle, Jacques Gaspard; Clair, Elisabeth; ébéniste
    - Vente de fonds de commerce de marchand de vins, 133, rue de Charonne, par Claude Antoine Monnin, marchand de vins, à Jean-Baptiste Dussault, marchand de vins., 15 mars 1827; MC/ET/XXVIII/811
      Documents du Minutier central des notaires de Paris concernant l'histoire économique et sociale (1800-1830) [8556 actes], par Claude Pris, introduction et index revus, corrigés par le personnel du Minutier central, sous la direction d'Andrée Chauleur, Paris, Archives nationales, 1999, notice n° 4636 (instrument de recherche imprimé dématérialisé dont la version intégrale est accessible en ligne par la rubrique 'Autres instruments de recherche', voir contexte dans le Plan d’orientation général - Notaires de Paris, guides thématiques du Minutier).
      acte de vente; Charonne (rue de); Dussault, Jean-Baptiste; Monnin, Claude Antoine; commerçant
    - Mariage d'Antoine Gilbert, journalier, 35, rue de Lappe, avec Marie Lavialle, 53, même rue., 15 mars 1827; MC/ET/XXVIII/811
      Documents du Minutier central des notaires de Paris concernant l'histoire économique et sociale (1800-1830) [8556 actes], par Claude Pris, introduction et index revus, corrigés par le personnel du Minutier central, sous la direction d'Andrée Chauleur, Paris, Archives nationales, 1999, notice n° 5198 (instrument de recherche imprimé dématérialisé dont la version intégrale est accessible en ligne par la rubrique 'Autres instruments de recherche', voir contexte dans le Plan d’orientation général - Notaires de Paris, guides thématiques du Minutier).
      contrat de mariage; Lappe (rue de); Gilbert, Antoine; Lavialle, Marie; journalier
    - Inventaire après décès de Pierre Julien Nicolas, charron et logeur en garni, 18, rue de Montreuil., 19 mars 1827; MC/ET/XXVIII/811
      Documents du Minutier central des notaires de Paris concernant l'histoire économique et sociale (1800-1830) [8556 actes], par Claude Pris, introduction et index revus, corrigés par le personnel du Minutier central, sous la direction d'Andrée Chauleur, Paris, Archives nationales, 1999, notice n° 2390 (instrument de recherche imprimé dématérialisé dont la version intégrale est accessible en ligne par la rubrique 'Autres instruments de recherche', voir contexte dans le Plan d’orientation général - Notaires de Paris, guides thématiques du Minutier).
      inventaire; Montreuil (rue de); Nicolas, Pierre Julien; charron; hôtelier
    - Inventaire après décès de Pierre Dussieux, commissaire de police, 24, rue Saint-Sébastien., 29 mars 1827; MC/ET/XXVIII/811
      Documents du Minutier central des notaires de Paris concernant l'histoire économique et sociale (1800-1830) [8556 actes], par Claude Pris, introduction et index revus, corrigés par le personnel du Minutier central, sous la direction d'Andrée Chauleur, Paris, Archives nationales, 1999, notice n° 6207 (instrument de recherche imprimé dématérialisé dont la version intégrale est accessible en ligne par la rubrique 'Autres instruments de recherche', voir contexte dans le Plan d’orientation général - Notaires de Paris, guides thématiques du Minutier).
      inventaire; Saint-Sébastien (rue); Dussieux, Pierre; policier
    - Mariage de Jean Jacques Chuquet, marchand de vins en gros, 172, rue du Faubourg-Saint-Denis, avec Marie Marguerite Nicole Méart, veuve de Joseph Bazin, 9, rue de Reuilly., 11 avril 1827; MC/ET/XXVIII/811
      Documents du Minutier central des notaires de Paris concernant l'histoire économique et sociale (1800-1830) [8556 actes], par Claude Pris, introduction et index revus, corrigés par le personnel du Minutier central, sous la direction d'Andrée Chauleur, Paris, Archives nationales, 1999, notice n° 4363 (instrument de recherche imprimé dématérialisé dont la version intégrale est accessible en ligne par la rubrique 'Autres instruments de recherche', voir contexte dans le Plan d’orientation général - Notaires de Paris, guides thématiques du Minutier).
      contrat de mariage; Faubourg-Saint-Denis (rue du); Reuilly (rue de); Bazin, Joseph; Chuquet, Jean Jacques; Méart, Marie Marguerite Nicole; commerçant
    - Mariage de Jean Simon Adolphe Gaudefroy, peintre en bâtiment, 11, rue de Braque, avec Victoire Jeanne Riffault, 22, rue Popincourt., 14 avril 1827; MC/ET/XXVIII/811
      Documents du Minutier central des notaires de Paris concernant l'histoire économique et sociale (1800-1830) [8556 actes], par Claude Pris, introduction et index revus, corrigés par le personnel du Minutier central, sous la direction d'Andrée Chauleur, Paris, Archives nationales, 1999, notice n° 1705 (instrument de recherche imprimé dématérialisé dont la version intégrale est accessible en ligne par la rubrique 'Autres instruments de recherche', voir contexte dans le Plan d’orientation général - Notaires de Paris, guides thématiques du Minutier).
      contrat de mariage; Braque (rue de); Popincourt (rue); Gaudefroy, Jean Simon Adolphe; Riffault, Victoire Jeanne; peintre; peintre en bâtiment
    - Inventaire après décès d'Ennemond Dusser, boulanger, 9, rue du Rocher., 17 avril 1827; MC/ET/XXVIII/811
      Documents du Minutier central des notaires de Paris concernant l'histoire économique et sociale (1800-1830) [8556 actes], par Claude Pris, introduction et index revus, corrigés par le personnel du Minutier central, sous la direction d'Andrée Chauleur, Paris, Archives nationales, 1999, notice n° 3599 (instrument de recherche imprimé dématérialisé dont la version intégrale est accessible en ligne par la rubrique 'Autres instruments de recherche', voir contexte dans le Plan d’orientation général - Notaires de Paris, guides thématiques du Minutier).
      inventaire; Rocher (rue du); Dusser, Ennemond; boulanger
    - Mariage de Louis François Gérardy, négociant, 3, rue Saint-Croix-de-la-Bretonnerie [rue Sainte-Croix-de-la-Bretonnerie], avec Marie Caroline Roseline Duguet, 63, rue Saint-Antoine., 18 avril 1827; MC/ET/XXVIII/811
      Documents du Minutier central des notaires de Paris concernant l'histoire économique et sociale (1800-1830) [8556 actes], par Claude Pris, introduction et index revus, corrigés par le personnel du Minutier central, sous la direction d'Andrée Chauleur, Paris, Archives nationales, 1999, notice n° 2887 (instrument de recherche imprimé dématérialisé dont la version intégrale est accessible en ligne par la rubrique 'Autres instruments de recherche', voir contexte dans le Plan d’orientation général - Notaires de Paris, guides thématiques du Minutier).
      contrat de mariage; Saint-Antoine (rue); Duguet, Marie Caroline Roseline; Gérardy, Louis François; négociant
    - Vente de fonds de commerce de limonadier à Saint-Denis, 53, rue de la Boulangerie, par Antoine Vincent Trudel, limonadier, à Henri Boudouin [Baudoin], tailleur de pierres., 21 avril 1827; MC/ET/XXVIII/811
      Précisions sur les lieux: Saint-Denis (Seine-Saint-Denis)--Boulangerie (rue de la)
      Documents du Minutier central des notaires de Paris concernant l'histoire économique et sociale (1800-1830) [8556 actes], par Claude Pris, introduction et index revus, corrigés par le personnel du Minutier central, sous la direction d'Andrée Chauleur, Paris, Archives nationales, 1999, notice n° 4208 (instrument de recherche imprimé dématérialisé dont la version intégrale est accessible en ligne par la rubrique 'Autres instruments de recherche', voir contexte dans le Plan d’orientation général - Notaires de Paris, guides thématiques du Minutier).
      acte de vente; Saint-Denis (Seine-Saint-Denis); Baudoin, Henri; Boudouin, Henri; Trudel, Antoine Vincent; restaurateur; tailleur de pierre
    - Inventaire après décès de Marie Anne Élisabeth Patte [Patté], épouse de Claude Marie Combret, herboriste et logeur en garni, 77, rue de la Tixeranderie., 27 avril 1827; MC/ET/XXVIII/811
      Documents du Minutier central des notaires de Paris concernant l'histoire économique et sociale (1800-1830) [8556 actes], par Claude Pris, introduction et index revus, corrigés par le personnel du Minutier central, sous la direction d'Andrée Chauleur, Paris, Archives nationales, 1999, notice n° 2782 (instrument de recherche imprimé dématérialisé dont la version intégrale est accessible en ligne par la rubrique 'Autres instruments de recherche', voir contexte dans le Plan d’orientation général - Notaires de Paris, guides thématiques du Minutier).
      inventaire; Tixeranderie (rue de la); Combret, Claude Marie; Patte, Marie Anne Elisabeth; herboriste; hôtelier
    - Mariage de François Gogelin, négociant en vins, 11, rue Saint-Joseph, avec Louise Joséphine Boutté, 1, rue Beautreillis., 28 avril 1827; MC/ET/XXVIII/811
      Documents du Minutier central des notaires de Paris concernant l'histoire économique et sociale (1800-1830) [8556 actes], par Claude Pris, introduction et index revus, corrigés par le personnel du Minutier central, sous la direction d'Andrée Chauleur, Paris, Archives nationales, 1999, notice n° 4364 (instrument de recherche imprimé dématérialisé dont la version intégrale est accessible en ligne par la rubrique 'Autres instruments de recherche', voir contexte dans le Plan d’orientation général - Notaires de Paris, guides thématiques du Minutier).
      contrat de mariage; Beautreillis (rue); Saint-Joseph (rue); Boutté, Louise Joséphine; Gogelin, François; négociant
    - Liquidation de la succession de Marie Paule Houdaille ci-dessus [no 1419]. [Acte mentionné (no 1419): 1827, 13 mars.- Inventaire après décès de Marie Paule Houdaille, veuve de Martin Mussot, marchand de bois, 22, rue Daval.], 29 avril 1827; MC/ET/XXVIII/811
      Documents du Minutier central des notaires de Paris concernant l'histoire économique et sociale (1800-1830) [8556 actes], par Claude Pris, introduction et index revus, corrigés par le personnel du Minutier central, sous la direction d'Andrée Chauleur, Paris, Archives nationales, 1999, notice n° 1420 (instrument de recherche imprimé dématérialisé dont la version intégrale est accessible en ligne par la rubrique 'Autres instruments de recherche', voir contexte dans le Plan d’orientation général - Notaires de Paris, guides thématiques du Minutier).
      liquidation; Daval (rue); Houdaille, Marie Paule
    - Mariage de Paul Martin Mussot, marchand de bois, 22, rue Daval, veuf avec un enfant de Caroline Marie Françoise Dufour, avec George Victoire Gillet, demeurant aux Riceys., 30 avril 1827; MC/ET/XXVIII/811
      Documents du Minutier central des notaires de Paris concernant l'histoire économique et sociale (1800-1830) [8556 actes], par Claude Pris, introduction et index revus, corrigés par le personnel du Minutier central, sous la direction d'Andrée Chauleur, Paris, Archives nationales, 1999, notice n° 1421 (instrument de recherche imprimé dématérialisé dont la version intégrale est accessible en ligne par la rubrique 'Autres instruments de recherche', voir contexte dans le Plan d’orientation général - Notaires de Paris, guides thématiques du Minutier).
      contrat de mariage; Les Riceys (Aube); Daval (rue); Dufour, Caroline Marie Françoise; Gillet, George Victoire; Mussot, Paul Martin; négociant
  - Minutes. 1827, mai - juin, mai - juin 1827; MC/ET/XXVIII/812
    - Inventaire après décès de Marie Madeleine Colas, épouse de Claude Marie Tiphaine, jardinier, 41, rue de Montreuil., 9 mai 1827; MC/ET/XXVIII/812
      Documents du Minutier central des notaires de Paris concernant l'histoire économique et sociale (1800-1830) [8556 actes], par Claude Pris, introduction et index revus, corrigés par le personnel du Minutier central, sous la direction d'Andrée Chauleur, Paris, Archives nationales, 1999, notice n° 3261 (instrument de recherche imprimé dématérialisé dont la version intégrale est accessible en ligne par la rubrique 'Autres instruments de recherche', voir contexte dans le Plan d’orientation général - Notaires de Paris, guides thématiques du Minutier).
      inventaire; Montreuil (rue de); Colas, Marie-Madeleine; Tiphaine, Claude Marie; jardinier
    - Inventaire après décès de Jean Grosse, marchand de vins, à Charonne, chemin de Lagny., 9 mai 1827; MC/ET/XXVIII/812
      Documents du Minutier central des notaires de Paris concernant l'histoire économique et sociale (1800-1830) [8556 actes], par Claude Pris, introduction et index revus, corrigés par le personnel du Minutier central, sous la direction d'Andrée Chauleur, Paris, Archives nationales, 1999, notice n° 4642 (instrument de recherche imprimé dématérialisé dont la version intégrale est accessible en ligne par la rubrique 'Autres instruments de recherche', voir contexte dans le Plan d’orientation général - Notaires de Paris, guides thématiques du Minutier).
      inventaire; Charonne (ancienne commune); Grosse, Jean; commerçant
    - Mariage d'Antoine Nauthonier, commissionnaire, 47, rue du Faubourg-Saint-Antoine, avec Marie Maissonier [Maisonier], domestique, 63, même rue., 18 mai 1827; MC/ET/XXVIII/812
      Documents du Minutier central des notaires de Paris concernant l'histoire économique et sociale (1800-1830) [8556 actes], par Claude Pris, introduction et index revus, corrigés par le personnel du Minutier central, sous la direction d'Andrée Chauleur, Paris, Archives nationales, 1999, notice n° 2755 (instrument de recherche imprimé dématérialisé dont la version intégrale est accessible en ligne par la rubrique 'Autres instruments de recherche', voir contexte dans le Plan d’orientation général - Notaires de Paris, guides thématiques du Minutier).
      contrat de mariage; Faubourg-Saint-Antoine (rue du); Maisonier, Marie; Maissonier, Marie; Nauthonier, Antoine; employé de maison
    - Inventaire après décès de Jean Gervais Lemaire, employé, 15, rue Saint-Bernard., 19 mai 1827; MC/ET/XXVIII/812
      Documents du Minutier central des notaires de Paris concernant l'histoire économique et sociale (1800-1830) [8556 actes], par Claude Pris, introduction et index revus, corrigés par le personnel du Minutier central, sous la direction d'Andrée Chauleur, Paris, Archives nationales, 1999, notice n° 5078 (instrument de recherche imprimé dématérialisé dont la version intégrale est accessible en ligne par la rubrique 'Autres instruments de recherche', voir contexte dans le Plan d’orientation général - Notaires de Paris, guides thématiques du Minutier).
      inventaire; Saint-Bernard (rue); Lemaire, Jean Gervais
    - Mariage d'Achille Honoré Jules Delagarde, propriétaire, 15, rue du Colombier, avec Adèle Geneviève Liberté Play, même adresse., 21 mai 1827; MC/ET/XXVIII/812
      Documents du Minutier central des notaires de Paris concernant l'histoire économique et sociale (1800-1830) [8556 actes], par Claude Pris, introduction et index revus, corrigés par le personnel du Minutier central, sous la direction d'Andrée Chauleur, Paris, Archives nationales, 1999, notice n° 8149 (instrument de recherche imprimé dématérialisé dont la version intégrale est accessible en ligne par la rubrique 'Autres instruments de recherche', voir contexte dans le Plan d’orientation général - Notaires de Paris, guides thématiques du Minutier).
      contrat de mariage; Colombier (rue du); Delagarde, Achille Honoré Jules; Play, Adèle Geneviève Liberté
    - Inventaire après décès d'Anne Agathe Lidie Luce, épouse de Charles Brice Deschards, bonnetier, 140, rue Saint-Antoine., 23 mai 1827; MC/ET/XXVIII/812
      Documents du Minutier central des notaires de Paris concernant l'histoire économique et sociale (1800-1830) [8556 actes], par Claude Pris, introduction et index revus, corrigés par le personnel du Minutier central, sous la direction d'Andrée Chauleur, Paris, Archives nationales, 1999, notice n° 969 (instrument de recherche imprimé dématérialisé dont la version intégrale est accessible en ligne par la rubrique 'Autres instruments de recherche', voir contexte dans le Plan d’orientation général - Notaires de Paris, guides thématiques du Minutier).
      inventaire; Saint-Antoine (rue); Deschards, Charles Brice; Luce, Anne Agathe Lydie; fabricant d'accessoires vestimentaires
    - Mariage de Jean Théodore Philéas Aubert, boisselier, 145, rue du Faubourg-Saint-Antoine, avec Véronique Bosquet, 138, même rue., 26 mai 1827; MC/ET/XXVIII/812
      Documents du Minutier central des notaires de Paris concernant l'histoire économique et sociale (1800-1830) [8556 actes], par Claude Pris, introduction et index revus, corrigés par le personnel du Minutier central, sous la direction d'Andrée Chauleur, Paris, Archives nationales, 1999, notice n° 1443 (instrument de recherche imprimé dématérialisé dont la version intégrale est accessible en ligne par la rubrique 'Autres instruments de recherche', voir contexte dans le Plan d’orientation général - Notaires de Paris, guides thématiques du Minutier).
      contrat de mariage; Faubourg-Saint-Antoine (rue du); Aubert, Jean Théodore Philéas; Bosquet, Véronique Victoire; menuisier
    - Vente de fonds de commerce de marchand de vins, 36, rue du Faubourg-Saint-Antoine, par Jean Salat, en faillite, à Jean Jean, ex-cocher de fiacre., 30 mai 1827; MC/ET/XXVIII/812
      Documents du Minutier central des notaires de Paris concernant l'histoire économique et sociale (1800-1830) [8556 actes], par Claude Pris, introduction et index revus, corrigés par le personnel du Minutier central, sous la direction d'Andrée Chauleur, Paris, Archives nationales, 1999, notice n° 4640 (instrument de recherche imprimé dématérialisé dont la version intégrale est accessible en ligne par la rubrique 'Autres instruments de recherche', voir contexte dans le Plan d’orientation général - Notaires de Paris, guides thématiques du Minutier).
      acte de vente; Faubourg-Saint-Antoine (rue du); Jean, Jean; Salat, Jean; conducteur de véhicules
    - Mariage de François Julien Amédée de Colleville, lieutenant de gendarmerie, demeurant à Pontoise, avec mademoiselle Pierre Veiron, 176, rue Saint-Jacques., 9 juin 1827; MC/ET/XXVIII/812
      Documents du Minutier central des notaires de Paris concernant l'histoire économique et sociale (1800-1830) [8556 actes], par Claude Pris, introduction et index revus, corrigés par le personnel du Minutier central, sous la direction d'Andrée Chauleur, Paris, Archives nationales, 1999, notice n° 6849 (instrument de recherche imprimé dématérialisé dont la version intégrale est accessible en ligne par la rubrique 'Autres instruments de recherche', voir contexte dans le Plan d’orientation général - Notaires de Paris, guides thématiques du Minutier).
      contrat de mariage; Saint-Jacques (rue); Pontoise (Val-d'Oise); Colleville, François Julien Amédée de; Veiron (Mlle); militaire du rang
    - Mariage d'Hubert Joseph Dupont, garçon de cuisine, hospice de la Salpêtrière, avec Adélaïde Bouguet, fille de service, même adresse., 11 juin 1827; MC/ET/XXVIII/812
      Documents du Minutier central des notaires de Paris concernant l'histoire économique et sociale (1800-1830) [8556 actes], par Claude Pris, introduction et index revus, corrigés par le personnel du Minutier central, sous la direction d'Andrée Chauleur, Paris, Archives nationales, 1999, notice n° 4882 (instrument de recherche imprimé dématérialisé dont la version intégrale est accessible en ligne par la rubrique 'Autres instruments de recherche', voir contexte dans le Plan d’orientation général - Notaires de Paris, guides thématiques du Minutier).
      contrat de mariage; Pitié-Salpêtrière (hôpital de la); Bouguet, Adélaïde; Dupont, Hubert Joseph; cuisinier; employé de maison
    - Inventaire après décès de Joseph Multon, menuisier, 13, rue Saint-Bernard., 23 juin 1827; MC/ET/XXVIII/812
      Documents du Minutier central des notaires de Paris concernant l'histoire économique et sociale (1800-1830) [8556 actes], par Claude Pris, introduction et index revus, corrigés par le personnel du Minutier central, sous la direction d'Andrée Chauleur, Paris, Archives nationales, 1999, notice n° 2070 (instrument de recherche imprimé dématérialisé dont la version intégrale est accessible en ligne par la rubrique 'Autres instruments de recherche', voir contexte dans le Plan d’orientation général - Notaires de Paris, guides thématiques du Minutier).
      inventaire; Saint-Bernard (rue); Multon, Joseph; menuisier